# 可变租赁付款额

提问人：zhaobidian 时间：2023-06-30 11:59:25
请教各位老师，有一家公司从上海搬至苏州，当时就是为政府开出的优厚租金条件，投资合同规定，前 5 年免租，若第六年开始，如果税收达到 3000 万/年，则第6-10年的租金水平为0.8元/天/平米，如果未达到 3000 万，则租金将上浮30%，税收承诺是很可能完成的。请问第6-10年的租金(0.8元/天/平米部分)在租赁开始日是否应当视为实质的固定租赁付款额呢？谢谢

回答人：chenyiwei
参考：http://kjs.mof.gov.cn/zt/kjzzss/ ... 0220621_3819697.htm此类以税收贡献为业绩条件的租金减免，本质上属于与收益相关的政府补助。故在租赁期开始日，应按不扣减优惠金额的年租金折现计量使用权资产和租赁负债。后续因税收指标完成而实际享受减免时，作为与收益相关的政府补助计入其他收益处理。

提问人：wx_6422f89798ca 时间：2023-07-14 22:21:39
陈老师，政府补助准则第二条 本准则中的政府补助，是指企业从政府无偿取得货币性资产或非货币性资产，这个免租不涉及资产转移，为什么是政府补助

回答人：chenyiwei
这里的政府有双重角色，一方面是出租人（平等的商事交易主体），另一方面是社会公共事务的管理者。此处基于纳税贡献的租金减免是基于政府的后一身份作出的，所以属于政府补助。